臺灣臺北地方法院刑事判決　　　　　　　93年度訴字第1158號
　　公　訴　人　臺灣臺北地方法院檢察署檢察官
　　被　　　告　丙○○
　　指定辯護人　甲○公設辯護人　曾德榮
上列被告因偽造文書案件，經檢察官提起公訴（92年度偵字第22
595號），以及併案審理（台灣板橋地方法院檢察署93年度偵字
第6557號、94年度偵字第940號）甲○判決如下：
    主  文
丙○○共同意圖供行使之用，而偽造有價證券，累犯，處有期徒
刑年陸月。
偽造之票據號碼0000000號之本票壹張、偽造之「陳富勇」印章
壹枚，偽造於「陳富勇」、「乙○○」、「戊○○」身分證上「
內政部印」印文各壹枚，偽造於台新國際商業銀行股份有限公司
往來印鑑暨資料卡（署押壹枚）、客戶基本資料表（署押壹枚）
、存款業務申請書（署押貳枚）上之「陳富勇」署押，偽造於瑞
昌當鋪當票存根上署押枚、偽造於東樺當鋪當票存根上署押壹
枚，均沒收。
    事  實
一、丙○○於民國89年間因竊盜案件，經台灣桃園地方法院，以
    89年度易字第956號判處有期徒刑10月確定，甫於90年10月
    15日執行完畢。丙○○因缺錢花用，於92年8月22日上午11
    時許，見自由時報所刊登「證件、存摺可借錢」廣告，乃以
    0000000000電話與真實姓名年籍不詳自稱邱姓之成年男子聯
    絡，約定於同日12時在台北車站見面後，邱姓之成年男子告
    知丙○○以假證件冒名至銀行開戶成功或是將車輛點當於當
    鋪，可獲得不等款項，因丙○○需款孔急，乃與之共同基於
    行使偽造私文書、行使偽造特種文書、偽造印章、偽造公印
    文、偽造有價證券、詐欺以及收受贓物之犯意聯絡後，邱姓
    男子先帶丙○○至台北車站對面拍照取得照片後，由邱姓男
    子將照片黏貼於偽造之「陳富勇」身分證上（上有偽造「內
    政部印」印文1枚），並利用不知情之刻印人員偽刻「陳富
    勇」印章後，再一同前往位於台北市中山區○○○路○段
    123號台新國際商業銀行股份有限公司南京分行（下稱台新
    銀行），而由丙○○持偽造「陳富勇」身分證及印章，冒用
    「陳富勇」之名義申請開戶，並在往來印鑑暨資料卡（署押
    署名1枚）、客戶基本資料表（署押署名1枚）、存款業務申
    請書（署押署名2枚）上偽簽「陳富勇」署押，並持以交付
    台新銀行辦理開戶手續而行使偽造身分證及私文書，致生損
    害於「陳富勇」及台新銀行，嗣因台新銀行行員發覺有異報
    警處理，而於同日下午14時30分許為警查獲，並扣得偽造之
    「陳富勇」身分證及印章各1枚；繼之於92年12月10日，丙○○又與邱姓之成年男子聯絡，並共同承繼前開犯意，約定
    由丙○○持偽造證件點當車輛分款，即由邱姓之成年男子交
    予丙○○車牌號碼0217-DL號自用小客車及行車執照（係乙○○於92年12月8日至10間某時，在台北縣樹林市○○街47
    巷口所失竊），以及偽造之「乙○○」身分證（上有偽造「
    內政部印」印文1枚），而丙○○明知該自用小客車、行車
    執照係來路不明之贓物仍予收受，並行使偽造「乙○○」身
    份證冒用車主「乙○○」之名義，前往位於台北市○○○路
    ○段96號之瑞昌當鋪點當該車輛，並在當票存根上按捺指印
    （署押指印3枚）表示由「乙○○」點當車輛，丙○○並冒
    用「乙○○」名義而偽造票據號碼0000000號、發票日92年
    12月10日、到期日93年1月10日，發票金額新台幣（下同）
    15萬之本票1張（署押署名1枚、署押指印3枚）並交予瑞昌
    當鋪承辦人陶映存，因而使陶映存陷於錯誤，同意以收當該
    車輛，並交付點當金15萬元予丙○○，致生損害於「乙○○
    」及瑞昌當鋪，丙○○抽取2萬元做為報酬，13萬交予邱姓
    之成年男子，以及於92年12月12日，由邱姓之成年男子在台
    北縣板橋市亞東醫院前交予丙○○車牌號碼DS-2315號自用
    小客車及行車執照（係鄒永隆以變造「陳文彬」身分證佯稱
    租賃汽車而向戊○○所詐得），以及偽造之「戊○○」身分
    證（上有偽造「內政部印」印文1枚），而丙○○明知該自
    用小客車、行車執照係犯罪所得之贓物仍予收受，並行使偽
    造「戊○○」身份證冒用車主「戊○○」之名義，前往位於
    台北市○○○路○段113號之東樺當鋪點當該車輛，並在當
    票存根上按捺指印（署押指印1枚）表示由「戊○○」點當
    車輛，並交予東樺當鋪承辦人丁○○，因而使丁○○陷於錯
    誤，同意以收當該車輛，並交付點當金7萬元予丙○○，致
    生損害於「戊○○」及東樺當鋪，丙○○抽取2萬元做為報
    酬，5 萬交予邱姓之成年男子，嗣經警循線查緝，因而偵知
    上情。
二、案經台北市政府警察局中山分局報告台灣台北地方法院檢察
    署檢察官偵查起訴以及併案審理。
    理  由
一、前揭事實，業據被告丙○○坦認屬實，經核與證人黃新然、
    陶映存、乙○○、戊○○、丁○○證述之情節相符，並有內
    政部警政署刑事警察局鑑驗通知書、台新銀行往來印鑑暨資
    料卡、客戶基本資料表、存款業務申請書、汽車行車執照、
    「乙○○」身份證影本、當票存根、本票影本、當鋪收當物
    品登記簿、照片10幀、汽車出租合約書、「戊○○」身分證
    影本在卷可稽，以及偽造之「陳富勇」身分證及印章各1枚
    扣案可據，是本件事證已臻明確，被告犯行堪予認定。
二、核被告所為，係犯刑法第201條第1項偽造有價證券罪、第21
    6條、第210條行使偽造私文書罪、第216條、第212條行使偽
    造特種文書罪、第218條第1項偽造公印文罪、第339條第1項
    詐欺罪、第349條第1項收受贓物罪。被告與共犯邱姓之成年
    男子聯間，有犯意之聯絡及行為之分擔，為共同正犯。被告
    利用不知情之刻印人員偽刻「陳富勇」印章之行為，係間接
    正犯。被告偽造署押與指印於本票、文書上之行為，均為偽
    造有價證券、文書之部分行為，又其行使偽造有價證券之低
    度行為，為偽造有價證券之高度行為所吸收，偽造私文書、
    偽造特種文書之低度行為，為行使偽造私文書、偽造偽造特
    種文書之高度行為所吸收，均不另論罪。被告先後多次行使
    偽造私文書、行使偽造特種文書、偽造公印文、詐欺、收受
    贓物之行為，時間緊接，所犯之罪名及基本犯罪構成要件均
    相同，顯係基於概括犯意反覆為之，為連續犯，應依刑法第
    56條之規定，以一罪論。被告因一行為而犯行使偽造私文書
    罪以及行使偽造特種文書罪，為一行為而觸犯數罪名，為想
    像競合犯，應依刑法第55條之規定，從一重之行使偽造私文
    書罪處斷。被告所犯之偽造有價證券罪、行使偽造私文書罪
    、偽造公印文罪、詐欺罪、收受贓物罪各罪間，有方法結果
    之牽連關係，為牽連犯，應依刑法第55 條之規定，從一重
    之偽造有價證券罪處斷。公訴意旨雖僅就冒用「陳富勇」名
    義向台新銀行申請帳戶之行使偽造特種文書、私文書部分提
    起公訴，而被告其他之犯行雖未據公訴人提起公訴，惟被告
    此部份行為，與經提起公訴之部分，有牽連犯、連續犯之裁
    判上一罪之關係，已如前述，甲○自應併予審酌，附此說明
    。查被告於89年間因竊盜案件，經台灣桃園地方法院，以89
    年度易字第956號判處有期徒刑10月確定，甫於90年10月15
    日執行完畢等情，有台灣高等法院被告全國前案紀錄表附卷
    可稽，被告前受有期徒刑之執行完畢後，五年以內再犯本件
    有期徒刑以上之罪，為累犯，應依刑法第47條之規定，加重
    其刑。爰審酌被告犯罪動機目的在獲得不法酬勞、犯罪手段
    、對於交易安全所生之影響、犯罪所生之危險及損失不清、
    犯後坦承之態度等一切情狀，量處如主文所示之刑。偽造之
    票據號碼0000000號、發票日92年12月10 日、到期日93年1
    月10日，發票金額15萬之本票1張，為偽造之有價證券，偽
    造之「陳富勇」印章1枚，偽造於「陳富勇」、「乙○○」
    、「戊○○」身分證上「內政部印」印文各1枚，以及偽造
    於台新銀行往來印鑑暨資料卡（署押署名1枚）、客戶基本
    資料表（署押署名1枚）、存款業務申請書（署押署名2枚）
    上之「陳富勇」署押，偽造於瑞昌當鋪當票存根上署押指印
    3枚、偽造於東樺當鋪當票存根上署押指印1 枚，分別係偽
    造之印章、印文、署押，均分別應依刑法第205條、第219條
    之規定沒收。
三、據上論斷，應依刑事訴訟法第299條第1項前段，刑法第28條
    、第56條、第201條第1項、第216條、第210條、第212條、
    第218條第1項、第339條第1項、第349條第1項、第47條、第
    55條、第205條、第219條，罰金罰鍰提高標準條例第1條前
    段，判決如主文。
本案經檢察官鄭堤升到庭執行職務。
中　　華　　民　　國　　94　　年　　12　　月　　23　　日
             　　 刑事第二庭    審判長法　官　吳孟良
　　　　　　　　　　　　　　　　      法　官  雷淑雯
                                　　　法　官　蘇嘉豐
以上正本證明與原本無異。
如不服本判決，應於判決送達後10日內向甲○提出上訴狀（應抄
附繕本）。告訴人或被害人如對於本判決不服者，應具備理由請
求檢察官上訴，其上訴期間之計算係以檢察官收受判決正本之日
期為準。
                                      書記官　蘇靜紅
中　　華　　民　　國　　94　　年　　12　　月　　23　　日
附錄本案論罪科刑所適用法條全文：
刑法第201條第1項：
意圖供行使之用，而偽造、變造公債票、公司股票或其他有價證
券者，處3年以上10年以下有期徒刑，得併科3千元以下罰金。
刑法第216條：
行使第210條至第215條之文書者，依偽造、變造文書或登載不實
事項或使登載不實事項之規定處斷。
刑法第210條：
偽造、變造私文書，足以生損害於公眾或他人者，處五年以下有
期徒刑。
刑法第212條：
偽造、變造護照、旅券、免許證、特許證及關於品行、能力服務
或其他相類之證書、介紹書，足以生損害於公眾或他人者，處一
年以下有期徒刑、拘役或三百元以下罰金。
刑法第339條第1項：
意圖為自己或第三人不法之所有，以詐術使人將本人或第三人之
物交付者，處5年以下有期徒刑、拘役或科或併科1千元以下罰金
刑法第349條第1項：
收受贓物者，處3年以下有期徒刑、拘役或 500 元以下罰金。
